臺灣高雄地方法院交通事件裁定　　　　 94年度交聲字第370號
原處分機關　高雄市政府
異　議　人　甲○○
即受處分人
上列受處分人因違反道路交通管理處罰條例案件，對於高雄市政
府民國94年6 月20日所為之高市府交裁字第裁32-BR0000000號、
32 -BR0000000 號、32-BR0000000號、32-BR0000000號、32-BR0
000000號、32-BR0000000號、32-BR0000000號、32-BR0000000號
、32-BR0000000號、32-BR0000000號、32-BR0000000號、32-BR0
000000號、32-BR0000000號、32-BR0000000號、32-BR0000000號
、32-BR0000000號、32-BR0000000號、32-BS0000000號裁決處分
，聲明異議，本院裁定如下：
    主  文
高雄市政府民國94年6 月20日所為之高市府交裁字第裁32-BR000
00 00 號、32-BR0000000號、32-BR0000000號、32-BR0000000號
、32-BR0000000號、32-BR0000000號、32-BR0000000號、32-BR0
000000號、32-BR0000000號、32-BR0000000號、32-BR0000000號
、32-BR0000000號、32-BR0000000號、32-BR0000000號、32-BR0
000000號、32-BR0000000號、32-BR0000000號、32-BS0000000號
裁決處分均撤銷，均發交高雄市政府交通局交通事件裁決中心。
    理  由
一、異議意旨略以：異議人所有之車牌號碼YL-9332 號自小客車
    ，於民國92年間曾因自行或借予朋友使用，多次於高雄市○
    ○道路收費停車處所停車，未依規定繳費，高雄市政府交通
    局則以上開事由開單舉發，然因異議人業已搬離舉發違反道
    路交通管理事件通知單所送達之高雄市前金區○○○路145
    號7 樓之7 住處，致未能接獲所送達之舉發違反道路交通管
    理事件通知單，原處分機關不查，遽於94年6 月20日所為之
    高市府交裁字第裁32-BR0000000號、32-BR0000000號、32-B
    R0 000000 號、32-BR0000000號、32-B R0000000 號、32-B
    R000 0000 號、32-BR0000000號、32-BR0000000號、32-BR0
    000000號、32-BR0000000號、32-BR0000000號、32-BR00000
    00號、32-BR0000000號、32-BR0000000號、32-BR0000000號
    、32 -BR0000000 號、32-BR0000000號、32-BS0000000號裁
    決處分，均於法不合，爰依法聲明異議等語。
二、按「行為人有道路交通管理處罰條例之情形者，應填製舉發
    違反道路交通管理事件通知單（下稱通知單），逕行舉發者
    ，應按已查明之資料填註車牌號碼、車輛種類、車主姓名或
    地址，並於通知單上方空白處加註逕行舉發之文字後，由舉
    發機關送達被通知人。」；「違反道路交通管理事件，行為
    人認為舉發之事實與違規情形相符者，得於接獲通知單後，
    親自或委託他人持該通知單，不經裁決向指定之處所，逕依
    裁罰基準執行並繳納罰鍰結案。」；「違反道路交通管理事
    件行為人，未依規定自動繳納罰鍰，或未依規定到案聽候裁
    決，處罰機關應於舉發違反道路交通管理事件通知單送達2
    個月內依基準表逕行裁決之。」，違反道路交通管理事件統
    一裁罰基準及處理細則第11條第1 項第3 款、第48條第1 項
    、第44條第1 項分別定有明文。準此，逕行舉發案件，應由
    舉發機關依法將通知單送達被通知人，合法送達後，若被通
    知人未依規定自動繳納罰鍰，或未依規定到案聽候裁決，處
    罰機關始可裁決，如未將通知單合法送達被通知人而逕行裁
    決，即與前開規定不符，其裁決程序自有瑕疵。
三、經查，本院依職權函請原舉發機關提出本件所有上開舉發違
    反道路交通管理事件通知單已合法送達異議人之相關資料，
    經函覆稱上開通知單皆以掛號郵寄經受僱人及應送達處所之
    接收郵件人員簽收在案並提出送達證書為證，此有高雄市政
    府交通局94年8 月8 日高市交停字第0940027291號函在卷可
    稽。然查，上開舉發違反道路交通管理事件通知單之送達處
    所皆係「高雄市前金區○○○路145 號7 樓之7 」，而異議
    人業於85年3 月25日搬離該址遷入「高雄市○○區○○里○○
    鄰○○路5 號2 樓之2 」，此有異議人全戶戶籍資料乙份在
    卷可憑，是異議人於92年間之住所應係高雄市○○區○○里
    ○○鄰○○路5 號2 樓之2 ，原舉發機關逕向高雄市前金區○
    ○○路145 號7 樓之7 送達即於法未合，揆諸前揭規定，原
    舉發機關之舉發違反道路交通管理事件通知單既未合法送達
    於異議人，自與法定程序有違，乃原處分機關竟遽為上開裁
    決，其裁決程序自有瑕疵。本院認異議人之異議為有理由，
    自應撤銷上開處分，另行發交原處分機關更為適法之處理。
據上論斷，應依道路交通管理處罰條例第87條第2 項，道路交通
案件處理辦法第20條，裁定如主文。
中　　華　　民　　國　　94　　年　　8 　　月　　12　　日
                  交通法庭  法　官  林揚奇
以上正本證明與原本無異。
如不服本裁定應於送達後5日內向本院提出抗告狀。
中　　華　　民　　國　　94　　年　　8 　　月　　16　　日
                            書記官  于耀文
